【裁判字號】    89,附民,175
【裁判日期】    891005
【裁判案由】    詐欺
【裁判全文】
臺灣高等法院高雄分院刑事附帶民事訴訟判決        八十九年度附民字第一七五號
    原      告  甲○○
    被      告  乙○○原名蔡.
右列被告因詐欺案件，經原告提起附帶民事訴訟，請求損害賠償，本院判決如左：
    主  文
被告應給付原告新台幣壹佰貳拾肆萬元及自八十九年九月十六日起至清償日止，按週
年利率百分之五計算之利息。
    事  實
甲、原告方面：
一、聲明：求為判決如主文所示。
二、陳述：被告乙○○於民國八十五年四月間起，在高雄市○○路三三號四樓之十二
          ，向原告甲○○佯稱：伊與東南旅行社合作經營刷卡借貸業務，獲利頗豐
          ，須大額資金週轉等語，致原告陷於錯誤陸續借予新台幣（下同）共一百
          二十六萬元，嗣經原告催討僅償還二萬元外，其餘一百二十四萬元至今未
          還始知受騙，業經原審法院刑事庭判處被告罪刑在案。
三、證據：援用刑事訴訟之證據提出本票影本三張、檢察官起訴書、法院刑事判決書
    等為證。
乙、被告方面：
一、聲明：請求駁回原告之訴。
二、陳述：被告因需資金週轉向原告借款，尚欠一百二十四萬元，但被告無詐欺犯意
    ，被告願分期償還，原告不同意。對於原告請求給付一百二十四萬元及所提出之
    各項證據不爭執，但不承認有何侵權行為。
    理  由
一、按附帶民事訴訟之判決，應以刑事訴訟判決所認定之事實為據，刑事訴訟法第五
    百條定有明文。本件被告乙○○從事代書及放款業務，因經營不善，急需資金週
    轉，竟基於概括之犯意，意圖為自己不法之所有，自民國八十五年四月一日起，
    至同年九月十日止，在高雄市○○路三三號四樓之十二，向甲○○佯稱：伊與東
    南旅行社合作經營刷卡借貸業務，獲利頗豐，須大額資金週轉等語，致甲○○因
    而陷錯誤，陸續於上述期間九次借款予乙○○，共一百二十六萬元，嗣經甲○○
    催討，乙○○以刷卡借貸業務為法務部調查局南機組查獲，資金遭凍結為由搪塞
    ，除先行償還二萬元外，尚欠一百二十四萬元未還，隨後避不見面。被告所為，
    業經本院八十九年度上易字第一三九六號刑事判決判處詐欺罪刑在案。且被告對
    於尚欠原告一百二十四萬元復不爭執，並有本票三紙在卷可按，自堪信為真實。
二、按因故意或過失，不法侵害他人之權利者，負損害賠償責任，民法第一百八十四
    條第一項定有明文，是被告既有詐欺原告之行為，從而原告本於侵權行為之規定
    請求被告給付原告壹佰貳拾肆萬元，及自民國八十九年九月十六日（起訴狀繕本
    送達之翌日）起至清償日止，按年息百分之五計算之利息，為有理由，應予准許
    。
三、據上論結，原告之訴為有理由，爰依刑事訴訟法第五百零二條第二項，判決如主
    文。
中    華    民    國     八十九     年       十       月       五       日
                              臺灣高等法院高雄分院刑事第一庭
                                  審判長法官  翁慶珍
                                        法官  李春昌
                                        法官  周賢銳
右正本證明與原本無異。
不得上訴。
                                      書記官  黃琳群
中    華    民    國     八十九     年       十       月      六        日
                                                                        Ｇ


司法院資訊處製作；財團法人民間司法改革基金會備份。
